臺灣臺南地方法院臺南簡易庭民事判決
111年度南簡字第407號
原      告  臺灣新光商業銀行股份有限公司

法定代理人  李增昌
訴訟代理人  張涵瑜
            吳慶展
被      告  吳坤城  住臺南市○區○○○路0段000巷0弄0號0                      樓

上列當事人間請求給付簽帳卡消費款事件，本院於民國111年4月
26日言詞辯論終結，判決如下：
    主      文
被告應給付原告新臺幣106,510元，及自民國96年1月23日起至民
國104年8月31日止，按週年利率百分之19.71計算之利息，自民
國104年9月1日起至清償日止，按週年利率百分之15計算之利息
。
訴訟費用新臺幣1,110元由被告負擔。
本判決得假執行，但被告如以新臺幣106,510元為原告預供擔保
，得免為假執行。
    事實及理由
一、原告主張：被告前向原告（原名誠泰商業銀行股份有限公司
    ）申請信用卡使用，兩造成立信用卡契約，依約被告至特約
    商店簽帳消費後，委託原告先行墊款給特約商店，再由原告
    向被告請求償還帳款，而被告應於每月繳款截止日前清償帳
    款，如有積欠款項或逾期清償等情事者，則依信用卡約定條
    款第14條及第15條之約定，應自原告墊款予特約商店之日起
    至清償日止，按週年利率百分之19.71計算之利率計付欠款
    之循環信用利息。惟被告持卡消費後，截至民國96年1月22
    日止，已累計本金新臺幣（下同）106,510元未清償，迭經
    原告催討，仍未清償。為此，爰依消費借貸及信用卡契約之
    法律關係，提起本訴。並聲明：如主文第一項所示。
二、被告則以：伊不曉得有這筆債務，96年間住院開刀，當時房
    子就被拍賣掉了，完全不知道有欠錢的事。伊有口腔癌，等
    等還要去醫院檢查，伊身體已經這樣了，不知能否活下來等
    語。
三、按當事人主張有利於己之事實者，就其事實有舉證之責任，
    民事訴訟法第277條前段定有明文。又原告已就其所主張有
    利於已之事實為適當之證明時，被告如欲否認其主張，即不
    得不更舉反證。經查，原告主張之上開事實，業據提出與其
    所述相符之經濟部95年1月2日經授商字第09501000220號函
    、公司變更登記表、信用卡申請書、信用卡約定條款、單月
    帳務資料查詢、歷史帳單明細等件影本為證（見111年度北
    簡字第49號卷第11至16、21至27、31至57頁、本院卷第39至
    42頁），依此調查證據之結果，已足使本院信原告之主張為
    真正。被告雖辯稱不曉得有這筆債務，然對原告所提出上開
    證據之真正並未否認，亦未提出其他有利於己之證據供本院
    審酌，自不足動搖本院已形成之心證。從而，原告依消費借
    貸之法律關係，請求被告給付如主文第一項所示之金額及利
    息，洵屬有據，應予准許。　　
四、末按訴訟費用，由敗訴之當事人負擔；法院為終局判決時，
    應依職權為訴訟費用之裁判，民事訴訟法第78條及第87條第
    1項分別定有明文。經查本件訴訟費用額為1,110元（即第一
    審裁判費），此外別無其他支出，爰依上開規定確定訴訟費
    用之負擔如主文第二項所示。
五、本件係屬民事訴訟法第427條第2項第6款簡易訴訟事件所為
    被告敗訴之判決，依同法第389條第1項第3款規定，應依職
    權宣告假執行。併依同法第392條第2項規定，依職權宣告被
    告得預供相當金額之擔保而免為假執行。
六、據上論結，本件原告之訴為有理由，依民事訴訟法第436條
    第2項、第87條第1項、第78條、第389條第1項第3款、第392
    條第2項，判決如主文。
中　　華　　民　　國　 111　　年　　 5　 　月　　3　　日
                  臺南簡易庭  法　官　張玉萱
以上正本係照原本作成。
如不服本判決，應於送達後20日內，向本院提出上訴狀並表明上
訴理由，如於本判決宣示後送達前提起上訴者，應於判決送達後
20日內補提上訴理由書（須附繕本），如委任律師提起上訴者，
應一併繳納上訴審裁判費。
中　　華　　民　　國　　111 　年　　5 　　月　　4 　　日
                              書記官  鄭伊汝